【裁判字號】    98,重訴,55
【裁判日期】    981222
【裁判案由】    槍砲彈藥刀械管制
【裁判全文】
臺灣板橋地方法院刑事判決              98年度重訴字第55號
公  訴  人  臺灣板橋地方法院檢察署檢察官
被      告  乙○○
選任辯護人  舒正本律師
            王俊權律師
被      告  丙○○
指定辯護人  本院公設辯護人  甲○○
被      告  丁○○
選任辯護人  梁治律師
上列被告等因違反槍砲彈藥刀械管制條例案件，經檢察官提起公
訴（98年度偵字第17133 、17921 、18319 號），本院判決如下
：
    主  文
乙○○未經許可，持有可發射子彈具有殺傷力之改造手槍，累犯
，處有期徒刑年肆月，併科罰金新臺幣肆萬元，罰金如易服勞
役，以新臺幣壹仟元折算壹日；又未經許可，販賣可發射子彈具
有殺傷力之改造手槍，累犯，處有期徒刑年捌月，併科罰金新
臺幣伍萬元，罰金如易服勞役，以新臺幣壹仟元折算壹日；應執
行有期徒刑伍年，併科罰金新臺幣陸萬元，罰金如易服勞役，以
新臺幣壹仟元折算壹日。
丙○○未經許可，持有可發射子彈具有殺傷力之改造手槍，累犯
，處有期徒刑年肆月，併科罰金新臺幣肆萬元，罰金如易服勞
役，以新臺幣壹仟元折算壹日。扣案之改造手槍壹支（含彈匣壹
個，槍枝管制編號0000000000號）及改造子彈伍顆均
沒收。
丁○○幫助未經許可，持有可發射子彈具有殺傷力之改造手槍，
處有期徒刑貳年，併科罰金新臺幣貳萬元，罰金如易服勞役，以
新臺幣壹仟元折算壹日。緩刑伍年，緩刑期間付保護管束。
    事  實
一、乙○○：(一)於民國93年間，因違反槍砲彈藥刀械管制條例案
    件，經本院以93年度訴字第675 號判決判處有期徒刑1 年1
    月，併科罰金新臺幣10,000元，如易服勞役，以銀元300 元
    即新臺幣900 元折算1 日確定；(二)於94年間，又因違反槍砲
    彈藥刀械管制條例案件，經本院以94年度訴字第1321號判決
    判處有期徒刑7 月，併科罰金新臺幣30,000元，如易服勞役
    ，以銀元300 元即新臺幣900 元折算1 日確定；上開(一)、(二)
    所示之二罪刑，經送監接續執行於95年4 月14日縮刑期滿執
    行執行完畢；(三)於97年間，再因違反槍砲彈藥刀械管制條例
    案件，經本院以97年度訴字第2185號判決判處有期徒刑8 月
    ，併科罰金新臺幣10,000元，如易服勞役，以新臺幣1,000
    元折算1 日確定，送監執行於98年5 月17日縮刑期滿執行完
    畢。
二、丙○○：(一)於95年間，因違反毒品危害防制條例案件，經本
    院以95年度簡字第880 號判決判處有期徒刑3 月確定，於95
    年7 月6 日易科罰金執行完畢；(二)於98年間，又因違反毒品
    危害防制條例案件，經本院以98年度訴緝字第179 號判決分
    別判處有期徒刑7 月、4 月，應執行有期徒刑9 月確定（現
    經送監執行）。
三、乙○○、丙○○、丁○○等三人均明知可發射子彈具有殺傷
    力之改造手槍及具有殺傷力之子彈，分別係槍砲彈藥刀械管
    制條例第4 條第1 項第1 款、第2 款所列管之槍砲、彈藥，
    非經中央主管機關許可，不得無故持有、販賣，詎乙○○竟
    基於持有可發射子彈具有殺傷力之改造手槍及具有殺傷力之
    改造子彈之犯意，於96年11月某日（起訴書僅敘明於96年底
    某日），在臺北市士林區之金雞廣場外面某處，以新臺幣（
    下同）30,000元之代價，向在該處擺攤之真實姓名年籍不詳
    之成年男子購買仿WALTHER 廠PPK/S 型半自動手槍製造之槍
    枝，換裝土造金屬槍管而成之改造手槍1 支（含彈匣1 個，
    槍枝管制編號0000000000號，起訴書疏未敘明尚含有彈匣1
    個）、具有殺傷力之改造子彈9 顆及不具有殺傷力之改造子
    彈、彈殼各1 顆（起訴書誤繕該顆不具殺傷力之改造子彈具
    有殺傷力），並將之藏放於其位於臺北縣板橋市○○路223
    號1 樓之住處而持有之。嗣於97年間約6 月初某日，丙○○
    向丁○○詢問是有購買具有殺傷力之改造手槍及子彈之管道
    ，丁○○遂基於幫助丙○○持有可發射子彈具有殺傷力之改
    造手槍及具有殺傷力之改造子彈之犯意，居中介紹丙○○向
    乙○○購買其所有之上開改造手槍及子彈，乙○○因急需款
    項修車，遂另行起意，基於販賣具有殺傷力之改造手槍及具
    有殺傷力之改造子彈之犯意，同意將上開具有殺傷力之改造
    手槍1 支（含彈匣1 個）、具有殺傷力之改造子彈9 顆及不
    具有殺傷力之改造子彈、彈殼各1 顆，以25,000元之代價販
    賣予丙○○，丁○○隨即將之告知丙○○，丙○○隨即將25
    ,000元交予丁○○，委由丁○○將之交予乙○○，乙○○於
    收得丙○○委由丁○○轉交之25,000元後，即於97年6 月11
    日某時許，在臺北縣土城市○○路128 巷13弄11號5 樓之丁○○住處樓下，將上開具有殺傷力之改造手槍1 支（含彈匣
    1 個）、具有殺傷力之改造子彈9 顆及不具有殺傷力之改造
    子彈、彈殼各1 顆，委由丁○○轉交予丙○○，丁○○隨即
    於同日某時許，在其上開住處樓下，依乙○○之指示，將之
    轉交予丙○○，丙○○即基於持有具有殺傷力之改造手槍及
    具有殺傷力之改造子彈之犯意，收受上開具有殺傷力之改造
    手槍1 支（含彈匣1 個）、具有殺傷力之改造子彈9 顆及不
    具有殺傷力之改造子彈、彈殼各1 顆，並將之藏放於臺北縣
    樹林市○○路36號6 樓A 室之居所而持有之；丙○○再於97
    年6 月15日18時許，在臺北縣新莊市○○街附近之「百視達
    」出租店前，將上開具有殺傷力之改造手槍1 支（含彈匣1
    個）及其中具有殺傷力之改造子彈2 顆交由涂國棟寄藏，涂
    國棟即將之寄藏於其所使用之車號4033-RN 號自用小客車內
    （涂國棟所涉寄藏具有殺傷力之改造手槍、子彈部分，業經
    本院另案以97年度訴字第4253號判決判處有期徒刑3 年2 月
    ，併科罰金新臺幣30,000元，罰金如易服勞役，以新臺幣3,
    000 元折算壹日有罪確定）。嗣於98年6 月19日19時45分許
    ，在臺北縣樹林市鎮○街18號之「好樂迪KTV 」第204 號包
    廂為警查獲丙○○及其不知情之女友劉佩樺，丙○○即帶同
    警員至其上開居所，起出其未交予涂國棟而仍由其持有之具
    有殺傷力之改造子彈7 顆（其中3 顆已於送驗時試射擊發，
    餘4 顆扣案）、不具殺傷力之改造子彈及彈殼各1 顆；再於
    97年6 月22日16時25分許，在臺北縣土城市○○路○ 段2 號
    前，為警攔檢盤查涂國棟所駕駛而搭載丙○○之前揭自用小
    客車，當場扣得丙○○前開交由涂國棟寄藏之具有殺傷力之
    改造手槍1 支（含彈匣1 個）及具有殺傷力之改造子彈2 顆
    （其中1 顆已於送驗時試射擊發，餘1 顆扣案），因而查悉
    上情。
二、案經臺北市政府警察局移送臺灣板橋地方法院檢察署檢察官
    偵查起訴。
    理  由
一、證據能力：
    卷附之內政部警政署刑事警察局98年6 月19日刑鑑字第0980
    084664號、97年8 月15日刑鑑字第0970101470號槍彈鑑定書
    各1 件（見98年度偵字第17133 號偵查卷〈下稱偵卷一〉第
    129 至131 頁、98年度偵字第17921 號偵查卷〈下稱偵卷二
    〉第26至30頁），性質上雖均屬被告以外之人於審判外之書
    面陳述，惟按司法警察等偵查輔助人員於案件未移送檢察官
    偵查前之調查犯罪階段，先行將查扣之槍彈等證物，送請檢
    察機關概括選任之專責鑑定機關實施鑑定，基於檢察一體原
    則，該鑑定機關亦應視同受承辦檢察官所選任或囑託而執行
    鑑定業務，其所出具之書面鑑定報告乃現行刑事訴訟法第20
    6 條所定之鑑定人書面報告，屬傳聞證據法則之例外，應具
    有證據能力。查內政部警政署刑事警察局係經臺灣高等法院
    檢察署檢察長概括選任有關鑑定槍彈之鑑定機關之情，為本
    院依職權所知之事實，是本案承辦警員依前開函文所為概括
    選任鑑定機關之意旨，於偵查之前階段，將查扣之槍彈，送
    請內政部警政署刑事警察局進行鑑定，該局因此所出具之鑑
    驗書，自有證據能力。
二、上揭犯罪事實，業據被告乙○○、丙○○於警詢、偵查及本
    院審理時、被告丁○○於偵查及本院審理時坦承不諱（乙○○部分見偵卷一第216 至217 頁、偵卷二第70至71頁、本院
    卷第70頁反面，丙○○部分見偵卷一第134 至136 、146 至
    147 、184 至185 頁、本院卷第75頁，丁○○部分見偵卷一
    第184 至185 、191 、216 頁、98年度偵字第18319 號偵查
    卷第7 至8 頁、本院卷第70頁），且經證人涂國棟於偵查中
    證述明確（見偵卷一第163 至164 頁），復有查獲照片20幀
    在卷可佐（見偵卷一第56至57、125 至128 頁，97年度偵字
    第18874 號偵卷影卷第41至44頁），並有扣案之改造手槍1
    支（含彈匣1 個）、具有殺傷力之改造子彈9 顆（其中4 顆
    已於送驗時試射擊發，餘5 顆扣案）及不具有殺傷力之改造
    子彈、彈殼各1 顆可資佐證，而上開扣案之物，經送請內政
    部警政署刑事警察局以性能檢驗法、試射法鑑驗認：「一、
    送鑑手槍壹支（槍枝管制編號0000000000號），認係由仿WA
    LTHER 廠PPK/S 型半自動手槍製造之槍枝，換裝土造金屬槍
    管而成，擊發功能正常，可供擊發適用子彈使用，認具殺傷
    力。二、送鑑子彈貳顆，認均係非制式子彈，由金屬彈殼組
    合直徑7.9 ±0.5 ㎜金屬彈頭而成，採樣壹顆試射，可擊發
    ，認具殺傷力」、「一、送鑑子彈8 顆，鑑定情形如下：(一)
    7 顆，認均係非制式子彈，由金屬彈殼組合直徑7.9 ±0.5
    ㎜金屬彈頭而成，採樣3 顆試射，可擊發，認均具殺傷力。
    (二)1 顆，認係非制式子彈，由金屬彈殼組合直徑8.0 ㎜金屬
    彈頭而成，經檢視，欠缺底火、火藥，依現狀，認不具殺傷
    力。二、送鑑彈殼1 顆，認係非制式金屬彈殼」等情，有該
    局97年8 月15日刑鑑字第0970101470號、98年6 月19日刑鑑
    字第0980084664號槍彈鑑定書各1 件附卷可稽（見偵卷二第
    26至30頁、偵卷一第129 至131 頁），足認被告乙○○、丙○○、丁○○等三人所為不利於己之自白與事實相符，均堪
    採信。本案事證明確，被告乙○○、丙○○、丁○○等三人
    犯行均堪認定，應依法論科。
三、論罪科刑：
  (一)核被告乙○○、丙○○、丁○○等三人所為，就被告乙○○
    部分，係犯槍砲彈藥刀械管制條例第8 條第4 項之未經許可
    持有可發射子彈具有殺傷力之改造手槍罪、同條例第12條第
    4 項之未經許可持有子彈罪、同條例第8 條第1 項之未經許
    可販賣可發射子彈具有殺傷力之改造手槍罪、同條例第12條
    第1 項之未經許可販賣子彈罪；就被告丙○○部分，係犯同
    條例第8 條第4 項之未經許可持有可發射子彈具有殺傷力之
    改造手槍罪、同條例第12條第4 項之未經許可持有子彈罪；
    就被告丁○○部分，係犯刑法第30條第1 項前段、槍砲彈藥
    刀械管制條例第8 條第4 項之幫助未經許可持有可發射子彈
    具有殺傷力之改造手槍罪、刑法第30條第1 項前段、槍砲彈
    藥刀械管制條例第12條第4 項之幫助未經許可持有子彈罪。
  (二)被告乙○○分別以一持有、販賣行為，先後同時未經許可持
    有、販賣上開改造手槍、子彈，被告丙○○以一持有行為，
    同時未經許可持有上開改造手槍、子彈，又被告丁○○以一
    幫助行為，同時幫助被告丙○○未經許可持有上開改造手槍
    、子彈，而分別觸犯前揭二罪名，均為想像競合犯，應依刑
    法第55條之規定，就被告乙○○從一重之未經許可持有可發
    射子彈具殺傷力之改造手槍罪、未經許可販賣可發射子彈具
    殺傷力之改造手槍罪處斷，就被告丙○○從一重之未經許可
    持有可發射子彈具殺傷力之改造手槍罪處斷，就被告丁○○
    從一重之幫助未經許可持有可發射子彈具殺傷力之改造手槍
    罪處斷。
  (三)被告乙○○原係為自己持有，而購買上開改造手槍、子彈，
    其後因發生車禍，急需款項修車，始起意將原所持有之改造
    手槍、子彈販賣他人，並以所得款項修車等情，業據被告乙○○於本院訊問時供明在卷（見本院卷第44頁反面），足見
    被告乙○○於96年11月間某日起持有上開改造手槍、改造子
    彈之初，尚無將該槍彈販賣之犯意，而係未經許可，無故持
    有上開槍彈之後，於97年6 月初，因急需款項修車，乃另行
    起意，欲將上開槍枝販賣予他人，以取得相當之款項，顯然
    被告乙○○於持有上開槍彈之初，並無於當時即有將上開槍
    彈販賣他人之意思，是被告乙○○先前未經許可持有槍彈之
    行為，已獨立構成犯罪，而被告乙○○嗣後另行起意將上開
    槍彈販賣他人，主觀上既係嗣後另行起意，顯然犯意各別，
    行為不同，自應依刑法第50條規定併合處罰，尚難因被告乙○○原持有上開槍彈，嗣後再行販賣上開槍彈，即認被告乙○○持有槍彈之低度行為，為嗣後販賣上開槍彈之高度行為
    所吸收，而僅論以販賣槍彈罪。是被告乙○○所犯未經許可
    持有可發射子彈具有殺傷力之改造手槍及未經許可販賣可發
    射子彈具有殺傷力之改造手槍二罪，犯意各別，行為互異，
    應予分論併罰。起訴書之證據並所犯法條欄雖僅敘明被告乙○○係犯槍砲彈藥刀械管制條例第8 條第1 項之未經許可販
    賣可發射子彈具有殺傷力之改造手槍罪、同條例第12條第1
    項之未經許可販賣子彈罪，惟於事實欄已明確記載被告乙○○於96年11月間起，未經許可持有可發射子彈具有殺傷力之
    改造手槍、改造子彈之犯行，是就被告乙○○未經許可持有
    可發射子彈具有殺傷力之改造手槍、改造子彈部分業經起訴
    ，本院自應予以審理，且經本院當庭告知被告乙○○及其辯
    護人有關此部分犯罪事實、罪名及罪數關係（見本院卷第45
    頁），亦足資保障被告乙○○於訴訟上之防禦權，併此敘明
    。
  (四)被告乙○○、丙○○分別有如事實一之(一)及(二)、二之(一)所示
    之犯罪科刑及執行情形，有臺灣高等法院被告前案紀錄表在
    卷可稽，其二人於上開有期徒刑執行完畢後5 年內，分別故
    意再犯本案有期徒刑以上之罪，均為累犯，皆應依刑法第47
    條第1 項之規定，加重其刑，而被告乙○○所犯之未經許可
    販賣可發射子彈具有殺傷力之改造手槍罪部分，其法定本刑
    為無期徒刑部分不得加重，應僅就有期徒刑及得併科之罰金
    刑部分，加重其刑。
  (五)被告乙○○未經許可販賣改造手槍之行為固無足取，然其並
    未因販賣改造手槍即獲有重大利益，觀其犯罪情節尚屬輕微
    ，且其因一時失慮致肇犯行，犯後又能坦承犯行，深具悔意
    ，而其所犯未經許可販賣可發射子彈具有殺傷力之改造手槍
    罪，法定本刑為無期徒刑或5 年以上有期徒刑，併科新臺幣
    1,000 萬元以下罰金，與其犯罪情節相較，實屬情輕法重，
    客觀上足以引起一般同情，顯有堪資憫恕之處，本院認縱處
    以法定最低刑度猶嫌過重，爰依刑法第59條之規定，減輕其
    刑，並依法先加後減之（除法定本刑為無期徒刑部分，不得
    加重外）。
  (六)至被告丙○○之辯護人雖辯稱：被告丙○○符合槍砲彈藥刀
    械管制條例第18條第4 項之規定，請求依該條規定，減輕其
    刑等語，惟按槍砲彈藥刀械管制條例第18條第1項 係規定犯
    該條例之罪而自首，始能減輕或免除其刑。又同條第4 項係
    規定自白之情形，必須於偵查或審判中自白，並供述全部槍
    械、彈藥之來源及去向，因而查獲或因而防止重大危害治安
    事件之發生者，始能減免其刑。該條第4 項既謂「並」供述
    全部槍砲、彈藥、刀械之來源「及」「去向」，自係指已將
    槍械、彈藥移轉與他人持有之情形而言，不包括仍為自己持
    有之情形在內，此觀同條第一項後段係指已移轉他人持有之
    情形始有「去向」可明（最高法院93年度臺上字第4223號判
    決意旨參照）。查被告丙○○於97年6 月15日，將其所持有
    之上開改造手槍交予友人涂國棟寄藏，並經涂國棟將之藏放
    在其所使用之車號4033-RN 號自用小客車，而被告丙○○嗣
    於97年6 月22日16時25分許，搭乘涂國棟所駕駛之上開自用
    小客車，行經臺北縣土城市○○路○ 段2 號前，為警攔檢盤
    查，而當場查獲被告丙○○交予涂國棟寄藏之該支改造手槍
    及改造子彈2 顆（其中1 顆已於送驗時試射擊發，餘1 顆扣
    案）等情，業據被告丙○○及證人涂國棟供明在卷，並有搜
    索扣押筆錄及扣押物品目錄表各1 件在卷可佐（97年度偵字
    第18874 號偵卷影卷第29至32頁），顯見被告丙○○與涂國
    棟為警查獲時，即一併扣得其交予友人涂國棟寄藏之改造手
    槍1 支及改造子彈2 顆（其中1 顆已於送驗時試射擊發，餘
    1 顆扣案）甚明，是被告丙○○自無從供出其所持有之槍枝
    「去向」，揆諸前述，自與槍砲彈藥刀械管制條例第18條第
    4 項所規定之要件不符，是辯護人請求依該條規定減輕其刑
    ，尚有誤會，顯不足採。
  (七)被告丁○○基於幫助之犯意，居中介紹被告丙○○向被告乙○○購買上開改造手槍、改造子彈，而為非屬未經許可持有
    可發射子彈具有殺傷力之改造手槍、改造子彈等二罪之構成
    要件行為，為幫助犯，爰依刑法第30條第2 項之規定，按正
    犯之刑減輕之。
  (八)爰審酌被告乙○○為圖私利，未經許可持有及販賣改造手槍
    、改造子彈，被告丙○○未經許可持有改造手槍、改造子彈
    ，被告丁○○未經許可，幫助他人持有改造手槍、改造子彈
    ，對社會治安危害甚大，兼衡其三人犯罪之動機、目的、手
    段及犯後均坦承犯行，已知悔悟等一切情狀，分別量處如主
    文所示之刑，並就罰金部分均諭知易服勞役之折算標準，再
    就被告乙○○部分，合併定其應執行刑及就罰金部分諭知易
    服勞役之折算標準，以示懲儆。
四、查被告丁○○前未曾因故意犯罪受有期徒刑以上刑之宣告，
    有臺灣高等法院被告前案紀錄表佐卷可考，其因一時失慮致
    罹刑典，然已坦承犯行，知所悔悟，經此偵審教訓，當知所
    警惕，而無再犯之虞，本院認所宣告之刑以暫不執行為適當
    ，併依刑法第74條第1 項第1 款之規定，宣告緩刑5 年，用
    啟自新。又被告丁○○所為幫助持有可發射子彈具有殺傷力
    之改造手槍、子彈之行為已危害社會秩序，為確實使被告丁○○有正確之法律觀念並提供必要之協助及督促，認有加以
    追蹤觀護之必要，併依刑法第93條第1 項之規定，宣告緩刑
    期間付保護管束，俾由地方法院檢察署之觀護人予以適當之
    督促，並發揮附條件緩刑制度之立意，以觀後效。
五、扣案之改造手槍1 支（含彈匣1 個，槍枝管制編號00000000
    00號）、改造子彈5 顆，認均具殺傷力（詳見前述），皆係
    違禁物，應依刑法第38條第1 項第1 款之規定，於被告丙○○所犯罪名之主文項內諭知沒收。至經鑑定試射認具有殺傷
    力之改造子彈4 顆，業經擊發而失其效能，均已失其違禁物
    之性質；另扣案之不具殺傷力之改造子彈、彈殼各1 顆，既
    不具殺傷力，自非違禁物，爰均不予宣告沒收。又就被告乙○○部分，被告乙○○原所持有之上開改造手槍及改造子彈
    ，業經其販賣交予被告丙○○之情，已如前述，是上開改造
    手槍及改造子彈已非被告乙○○所有，自無在其所犯罪名項
    內予以宣告沒收之必要。另按沒收為從刑之一種，依主從不
    可分之原則，應附隨緊接於主刑之下而同時宣告；又共同正
    犯因相互間利用他人之行為，以遂行其犯意之實現，本於責
    任共同之原則，有關沒收部分，對於共犯間供犯罪所用之物
    ，自均應為沒收之諭知。惟幫助犯僅係對於犯罪構成要件以
    外行為為加工，並無共同犯罪之意思，自不適用該責任共同
    原則，對於正犯所有供犯罪所用之物或犯罪所得之物，亦為
    沒收之諭知（最高法院91年度臺上字第5583號判決意旨參照
    ），而被告丁○○所為係幫助犯，揆諸前述，就其部分亦無
    須宣告沒收屬於正犯（即被告丙○○）所持有之上開槍彈，
    末此敘明。
據上論斷，應依刑事訴訟法第299 條第1 項前段，槍砲彈藥刀械
管制條例第8 條第1 項、第4 項、第12條第1 項、第4 項，刑法
第11條前段、第30條第1 項前段、第2 項、第55條、第47條第1
項、第59條、第42條第3 項前段、第51條第5 款、第7 款、第74
條第1 項第1 款、第93條第1 項、第38條第1 項第1 款，判決如
主文。
本案經檢察官高智美到庭執行職務。
中    華    民    國    98    年    12    月    22    日
                  刑事第十九庭  審判長法  官  曾淑娟
                                      法  官  陳明偉
                                      法  官  鄧雅心
以上正本證明與原本無異。
如不服本判決應於收受判決後10日內向本院提出上訴書狀，並應
敘述具體理由。其未敘述上訴理由者，應於上訴期間屆滿後20日
內向本院補提理由書（均須按他造當事人之人數附繕本）「切勿
逕送上級法院」。
                                      書記官  王小芬
中    華    民    國    98    年    12    月    22    日
附錄本案論罪科刑法條
槍砲彈藥刀械管制條例第八條
未經許可，製造、販賣或運輸鋼筆槍、瓦斯槍、麻醉槍、獵槍、
空氣槍或第四條第一項第一款所定其他可發射金屬或子彈具有殺
傷力之各式槍砲者，處無期徒刑或五年以上有期徒刑，併科新臺
幣一千萬元以下罰金。
未經許可，轉讓、出租或出借前項所列槍枝者，處五年以上有期
徒刑，併科新臺幣一千萬元以下罰金。
意圖供自己或他人犯罪之用，而犯前二項之罪者，處無期徒刑或
七年以上有期徒刑，併科新臺幣一千萬元以下罰金。
未經許可，持有、寄藏或意圖販賣而陳列第一項所列槍枝者，處
三年以上十年以下有期徒刑，併科新臺幣七百萬元以下罰金。
第一項至第三項之未遂犯罰之。
槍砲彈藥刀械管制條例第十二條
未經許可，製造、販賣或運輸子彈者，處一年以上七年以下有期
徒刑，併科新臺幣五百萬元以下罰金。
未經許可，轉讓、出租或出借子彈者，處六月以上五年以下有期
徒刑，併科新臺幣三百萬元以下罰金。
意圖供自己或他人犯罪之用，而犯前二項之罪者，處三年以上十
年以下有期徒刑，併科新臺幣七百萬元以下罰金。
未經許可，持有、寄藏或意圖販賣而陳列子彈者，處五年以下有
期徒刑，併科新臺幣三百萬元以下罰金。
第一項至第三項之未遂犯罰之。

司法院資訊處製作；財團法人民間司法改革基金會備份。
